【裁判字號】    90,易,147
【裁判日期】    900613
【裁判案由】    竊盜
【裁判全文】
台灣基隆地方法院刑事判決                            九十年度易字第一四七號
    公  訴  人  台灣基隆地方法院檢察署檢察官
    被      告  庚○○
右列被告因竊盜案件，經檢察官提起公訴（九十年度偵字第三七五號）及移送併案審
理（九十年度偵字第七０二號、第一一０二號、第一五０七號），本院判決如左：
    主      文
庚○○連續竊盜，累犯，處有期徒刑年。
扣案之鑰匙貳支沒收。
    事      實
一、庚○○曾於民國八十五年四月間，因偽造文書等案件，經法院判處有期徒刑四月
    確定，於八十七年十月二十九日執行完畢；復於八十八年五月間，因竊盜案件，
    經本院判處有期徒刑七月確定，於八十九年九月八日執行完畢。詎其復意圖為自
    己不法之所有，基於概括之犯意：
１、於九十年一月五日下午六時許，在台北市○○區○○路六十六巷口，竊取辛○○
    所有之ＦＴ─４５１３號自用箱型車；得手後，將之駛回而停於基隆市○○區○○路一巷內，供己使用。九十年一月十六日下午一時三十分許，當其委託不知情
    之其同居人乙○○（檢察官另為不起訴之處分）前往該車取回手電筒時，為警當
    場查獲。
２、於九十年一月七日凌晨三時許，在基隆市○○區○○路一七０號前，竊取己○○
    所有之白鐵鋁窗四個（價值共約一萬五千元）；得手後，以前述自用箱型車載回
    ，準備變賣。
３、於九十年一月十五日晚間十一時許，在基隆市○○區○○路一三四巷六十二號旁
    ，竊取丁○○保管之落地窗、紗窗各四個（價值共約三百元）；得手後，以前述
    自用箱型車載回，準備變賣。
４、於九十年二月二十六日晚間七時許，在基隆市信義區○○○路三十六巷五十弄前
    ，以其所有之鑰匙一支，竊取壬○○所有之Ｑ５─４８６９號自用小貨車；得手
    後，將之油漆換色，準備行竊之用。
５、自九十年二月二十六日晚間七時以後某時起，至九十年三月四上午十一時四十分
    許為止，在基隆市○○區○○街二三三巷前，連續五次竊取甲○○所有之建材即
    鷹架各式零件一批（價值共約七十二萬二千元）；前四次，均於得手後，以該Ｑ
    ５─４８９６號自用小貨車，載送至基隆市○○街五十六號金冠利資源回收場變
    賣，得款共計一萬零五十一元；九十年三月四日下午一時許，當其駕駛該車附載
    該批建材，行經基隆市○○街二三三巷之產業道路時，為警查獲，並扣得其所有
    之鑰匙一支。
６、於九十年三月十四日晚間八時三十分許，在基隆市○○區○○路二０四號前，竊
    取吳金春所有之ＲＸＬ─６３７號機車之車牌一面；得手後，帶回家中，以便換
    裝使用。
７、於九十年三月二十三日晚間八時許，在基隆市○○路五０九巷口，以其所有之鑰
    匙一支，竊取丙○所失竊卻未掛ＧＱＬ─４３６號車牌之機車車身（價值約一萬
    五千元）；得手後，再將前述ＲＸＬ─６３７號車牌改掛在該車上使用。
８、於九十年三月二十七日晚間十一時三十分許，在基隆市○○區○○路、龍安街口
    ，以其所有之鑰匙一支，竊取戊○○所有之Ｔ７─５９３２號自用小貨車（價值
    約十萬元，車上尚有擴音器一台，價值約二萬元）；得手後，供己使用。九十年
    四月二日下午六時許，在基隆市○○區○○路四二五巷五十一號後方，當其再為
    該Ｔ７─５９３２號自用小貨車油漆換色時，為警查獲，進而查悉上情，並再扣
    得其鑰匙一支。
二、案經被害人壬○○、甲○○訴由基隆市警察局第一分局、第三分局分別報請台灣
基隆地方法院檢察署檢察官偵查起訴及移送併案審理。
    理      由
一、右揭事實業據被告庚○○坦承不諱，並經被害人辛○○、己○○、丁○○、吳金
    春、丙○、戊○○、告訴人壬○○、甲○○指述歷歷，核與同案被告乙○○、證
    人柯明吉所述情節相符，並有鑰匙二支扣案、車輛竊盜、車牌失竊資料個別查詢
    報表一紙、贓物領據八紙、金冠利資源回收場切結書四紙及相片五張在卷可稽，
    足見其自白與事實相符，可以採信，其犯行洵堪認定。
二、核被告所為，係犯刑法第三百二十條第一項之竊盜罪。公訴意旨雖未論及移送併
    案審理部分之事實；然該部分與起訴部分既具有連續犯之關係，為裁判上一罪，
    自為起訴效力所及，本院自應併予審判。被告先後多次竊盜行為，時間緊接，犯
    罪構成要件相同，顯係基於概括之犯意為之，為連續犯，應論以一罪並加重其刑
    。被告前曾受前述有期徒刑之執行，已據被告供明，並有台灣高等法院被告全國
    前案紀錄表及台灣高等法院檢察署刑案記錄簡覆表在卷可按；其於有期徒刑執行
    完畢五年以內，再犯有期徒刑以上之本罪，為累犯，應再予加重其刑。
三、刑事立法上之「法益原則」要求任何行為要加以犯罪化，必因其法益受到侵害或
    危險。蓋刑事立法之核心，在於其所保護之法益。刑法之任務，在於法益之保護
    。無法益保護，無刑法可言；亦即無法益受到侵害或危險，則無施以刑罰之必要
    。行為如未造成「法益侵害」或「法益危險」，則無將之犯罪化之必要。在法益
    侵害，為「實害犯」；在法益危險，為「危險犯」。再者，法益本身依其價值評
    價之強度，而呈現法益位階。生命、身體、自由、名譽、財產五者，按其順序，
    而高低位階化。生命法益最高，其次身體法益，其次自由法益，其次名譽法益，
    而財產法益最低。此五種傳統法益，稱之為「個人法益」。本案竊盜之行為，所
    侵害者為個人財產法益，乃財產法益之實害犯，其犯罪化之立法固有必要。惟並
    無暴力行為之單純財產犯罪，是否必須列為公訴罪，非無商榷之餘地。其次，刑
    事司法上之「罪刑相當原則」要求法官在量刑時，應依法益之位階，重所當重，
    輕所當輕，必使罪得其刑而刑當其罪；不得重罪而輕判，或輕罪而重判；期使責
    任與刑罰得以相適應，而具有相當性。地藏十輪經（第三卷）云：「若犯重罪，
    應重治罰；若犯中罪，應中治罰；若犯輕罪，應輕治罰；令其慚愧，懺悔所犯。
    」其此之謂也！為此，本院審酌被告之品行、生活狀況、智識程度、犯罪之動機
    、目的、犯罪所生之危害、犯罪後之態度等一切情狀後，特別考量被告之竊盜前
    科累累等情，認為量處如主文所示之自由刑，足以使其罪刑相當，爰宣告之，以
    示儆懲，並期被告之自新。
四、扣案之鑰匙二支，係供犯罪所用，且為被告所有，已據其供明，應予宣告沒收。
五、據上論斷，應依刑事訴訟法第二百九十九條第一項前段、刑法第五十六條、第三
    百二十條第一項、第四十七條、第三十八條第一項第二款、罰金罰鍰提高標準條
    例第一條前段而判決如主文。
本案經檢察官周慶華到庭執行職務。
中      華      民      國    九十      年      六      月    十三      日
                                    台灣基隆地方法院刑事庭
                                        法  官  陳  志  祥
右正本證明與原本無異。
如不服本判決，應於收受送達後十日內，向本院提出上訴狀，敘述上訴之理由，上訴
於台灣高等法院，並應按他造當事人之人數附具繕本。
中      華      民      國    九十      年      六      月    十九      日
                                        書記官  陸  清  敏
附錄：
刑法第三百二十條第一項：
意圖為自己或第三人不法之所有，而竊取他人之動產者，為竊盜罪，處五年以下有期
徒刑、拘役或科五百元以下罰金。
（罰金已依罰金罰鍰提高標準條例提高為十倍）


司法院資訊處製作；財團法人民間司法改革基金會備份。
